臺灣彰化地方法院刑事判決　　　　　　　 99年度易字第937號
公　訴　人　臺灣彰化地方法院檢察署檢察官
被　　　告　尹邦治
上列被告因違反毒品危害防制條例案件，經檢察官提起公訴（99
年度毒偵字第1526號），被告於本院準備程序中就被訴事實為有
罪之陳述，經本院改依簡式審判程序審理，判決如下：
    主  文
尹邦治施用第二級毒品，累犯，處有期徒刑伍月，如易科罰金，
以新臺幣壹仟元折算壹日。
    犯罪事實
一、尹邦治前因違反懲治盜匪條例案件及竊盜等案件，經臺灣屏
    東地方法院於民國89年1月27日，以88年度訴字第651號刑事
    判決各判處有期徒刑7年6月、7月，應執行有期徒刑8年確定
    ；嗣於95年4月11日縮短刑期假釋付保護管束，期間適逢中
    華民國96年罪犯減刑條例施行，經臺灣屏東地方法院於97年
    10月29日，以97年度聲字第1318號刑事裁定，就上開假釋中
    視為已依減刑條例減刑為有期徒刑3月又15日之竊盜罪，與
    不應減刑之懲治盜匪條例案所處罪刑，定應執行之刑有期徒
    刑7年8月確定，迄96年8月25日止，為減刑後所定執行刑假
    釋保護管束期滿日，未執行之刑，視為已執行完畢。嗣尹邦
    治又因施用第二級毒品案件，經本院於99年3月26日，以99
    年度毒聲字第48號刑事裁定送觀察、勒戒後，認無繼續施用
    傾向，於99年5月28日觀察、勒戒執行完畢釋放，並由臺灣
    彰化地方法院檢察署檢察官以99年度毒偵字第70號為不起訴
    處分確定。詎猶不知悔改，基於施用第二級毒品甲基安非他
    命之犯意，於前揭觀察、勒戒執行完畢後5年內之99年7月15
    日下午2、3時許，在其位於彰化縣大村鄉○○○路276之17
    號租屋處，以燒烤方式，施用第二級毒品甲基安非他命1次
    。嗣於99年7月16日下午4時10分許，因其另涉他案，為警持
    本院核發之搜索票，在其上揭租屋處查獲，經徵其同意採集
    尿液送驗，結果呈毒品安非他命及甲基安非他命陽性反應，
    始悉上情。
二、案經彰化縣警察局鹿港分局報告臺灣彰化地方法院檢察署檢
    察官偵查起訴。
    理  由
一、上開犯罪事實，迭據被告尹邦治於本院準備程序及審理時自
    白不諱，且被告之尿液經警採集後送驗，復呈安非他命及甲
    基安非他命陽性反應，有99年7月16日彰化縣警察局鹿港分
    局委託檢驗尿液代號與真實姓名對照認證單及99年7月30日
    詮昕科技股份有限公司濫用藥物尿液檢驗報告各1紙附卷足
    稽，被告自白與事實相符，得作為不利被告認定依據，事證
    明確，應依法論科。
二、按毒品危害防制條例於92年7月9日修正公布，自93年1月9日
    施行，其中第20條、第23條將施用毒品之刑事處遇程序，區
    分為「初犯」及「5年內再犯」、「5年後再犯」。依其立法
    理由之說明：「初犯」，經觀察勒戒或強制戒治後，應為不
    起訴處分或不付審理之裁定；經觀察勒戒或強制戒治執行完
    畢釋放後，「5年內再犯」者，因其再犯率甚高，原實施之
    觀察勒戒及強制戒治既已無法收其實效，爰依法追訴或裁定
    交付審理。至於經觀察勒戒或強制戒治執行完畢釋放後，「
    5年後再犯」者，前所實施之觀察勒戒或強制戒治已足以遮
    斷其施用毒品之毒癮，為期自新及協助其斷除毒癮，仍適用
    「初犯」規定，先經觀察勒戒或強制戒治之程序，從而依修
    正後之規定，僅限於「初犯」及「5年後再犯」二種情形，
    始應先經觀察勒戒或強制戒治程序。查本件被告前因施用第
    二級毒品案件，經本院於99年3月26日，以99年度毒聲字第4
    8號刑事裁定付觀察、勒戒後，於99年5月28日因認無繼續施
    用毒品之傾向釋放，並由臺灣彰化地方法院檢察署檢察官以
    99年毒偵字第70號為不起訴處分確定，有臺灣高等法院在監
    在押全國紀錄表、臺灣高等法院被告前案紀錄表在卷可稽，
    本案施用毒品時間，則發生於99年7月15日，足徵，被告係
    於觀察、勒戒執行完畢釋放後5年內，再犯施用毒品之罪，
    已符合毒品危害防制條例第23條第2項所定之追訴要件，揆
    諸前開毒品危害防制條例條文及說明，被告所為本件施用毒
    品罪，應直接訴追處罰。
三、核被告尹邦治所為，係犯毒品危害防制條例第10條第2項之
    施用第二級毒品罪。被告為供施用而持有毒品之低度行為，
    為其施用之高度行為所吸收，不另論罪。被告前因違反懲治
    盜匪條例案件及竊盜等案件，經臺灣屏東地方法院於89年1
    月27日，以88年度訴字第651號刑事判決各判處有期徒刑7年
    6月、7月，應執行有期徒刑8年確定；嗣於95年4月11日縮短
    刑期假釋付保護管束，期間適逢中華民國96年罪犯減刑條例
    施行，經臺灣屏東地方法院於97年10月29日，以97年度聲字
    第1318號刑事裁定，就上開假釋中視為已依減刑條例減刑為
    有期徒刑3月又15日之竊盜罪，與不應減刑之懲治盜匪條例
    案所處罪刑，定應執行刑為有期徒刑7年8月確定，迄96年8
    月25日止，為減刑後所定應執行刑假釋保護管束期滿日，未
    執行之刑，視為已執行完畢之事實，有臺灣高等法院被告前
    案紀錄表足稽，其於有期徒刑執行完畢5年內，故意再犯，
    本件有期徒刑以上刑之罪，為累犯，應加重其刑。爰審酌被
    告曾因施用毒品經送觀察、勒戒，仍未知警惕，再犯本件之
    罪，足見其雖經觀察、勒戒等治療程序，仍未徹底戒除惡習
    遠離毒害，顯未能善體國家設置觀察、勒戒機構，協助毒品
    施用者戒除毒害之良法美意，惟念及施用毒品本質上係戕害
    自身健康之行為，尚未嚴重破壞社會秩序或侵害他人權益，
    暨其犯罪之動機、目的、所生危害及犯罪後坦承犯行，犯後
    態度良好等一切情狀，從輕量處如主文所示之刑，並諭知易
    科罰金之折算標準，以示懲儆。
據上論斷，應依刑事訴訟法第273條之1第1項、第299條第1項前
段，毒品危害防制條例第10條第2項，刑法第11條前段、第47條
第1項、第41條第1項前段，判決如主文。
本案經檢察官施教文到庭執行職務。
中    華    民    國   100    年    2     月    25    日
                  刑事第四庭    法  官  陳義忠
以上正本證明與原本無異。
如不服本判決應於收受判決後10日內，向本院提出上訴書狀，並
應敘述具體理由;其未敘述上訴理由者，應於上訴期間屆滿後20
日內向本院補提理由書（均須按他造當事人之人數附繕本）「切
勿逕送上級法院」。
中    華    民    國   100    年    2     月    25    日
                                書記官  吳曉玟
毒品危害防制條例第10條
施用第一級毒品者，處 6 月以上 5 年以下有期徒刑。
施用第二級毒品者，處 3 年以下有期徒刑。